Class	E-Class	E-Class	A-Class	Inchoative	Inchoative	Causative	Causative	Infixed	Infixed	Infixed	Infixed	Infixed	Infixed	Infixed	Suppletive	Suppletive	Suppletive	Suppletive	Suppletive	Suppletive	Suppletive	Defective	Defective	Irregular	Irregular	Irregular	Irregular	Regularized E-Class
Regularity	Regular	Regular	Regular	Regular	Regular	Regular	Regular	Irregular	Irregular	Irregular	Irregular	Irregular	Irregular	Irregular	Suppletive	Suppletive	Suppletive	Suppletive	Suppletive	Suppletive	Suppletive	Defective	Defective	Irregular	Irregular	Irregular	Irregular	Regularized irregular
Initial segment	C	V	C	C	V	C	V	C	V	C	V	C	V	C	V	V	C	C	V	C	C	C	V	C	V	C	C	C
Example lemma	երգել	ուղարկել	կարդալ	ցանկանալ	ուրախանալ	վերցնել	ուրախացնել	մեռնել	իջնել	փախնել	առնել	տեսնել	էլնել	թողնել	ուտել	անել	տանել	դնել	էթալ	տալ	գալ	կամ	ունեմ	բերած	ասած	դարձած	լուացած	բացած
Example gloss	to sing	to send	to read	to wish	to become happy	to buy	to make happy	to die	to descend	to escape	to buy	to see	to be	to let	to eat	to do	to take to	to put	to go	to give	to come	to exist	to have	to bring	to say	to turn into	to wash	to open
Example stems	{X} = երգ-	{X} = ուղարկ-	{X} = կարդ-	{X} = ցանկա-	{X} = ուրախա-	{X} = վեր-	{X} = ուրախա-	{X} = մեռ-	{X} = իջ-	{X} = փախ-	{X} = առ-	{X} = տես-	{X} = էլ-	{X} = թող-	{Xprs} = ուտ-, {Xpst} = կեր-	{Xprs} = ան-, {Xpst} = ար-	{Xprs} = տան-, {Xpst} = տար-	{Xprs} = դն-, {Xpst} = դր-, {Ximp} = դիր-	{Xprs} = էթ-, {Xpst} = գն-	{Xprs} = տ-, {Xpst} = տու-, {Ximp} = տուր-	{Xprs} = գ-, {Xpst} = էկ-, {Ximp} արի-	{X} = կ-	{X} = ուն-	{X} = բեր-	{X} = աս-	{Xprs} = դառ-, {Xpst} = դար-	{X} = լուա-	{X} = բաց-
infinitive	{X}ել	{X}ել	{X}ալ	{X}նալ	{X}նալ	{X}ցնել	{X}ցնել	{X}նել	{X}նել	{X}նել	{X}նել	{X}նել	{X}նել	{X}նել	{Xprs}ել	{Xprs}ել	{Xprs}ել	{Xprs}ել	{Xprs}ալ	{Xprs}ալ	{Xprs}ալ			{X}ել	{X}ել	{Xprs}նալ	{X}նալ	{X}ել
passive (even if infelicious for regulars)	{X}ուել	{X}ուել	{X}ացուել	{X}ցուել	{X}ցուել	{X}ցուել	{X}ցուել				{X}նուել	{X}նուել						{Xpst}ուել										{X}ուել
causative (even if infelicious for regulars)	{X}եցնել	{X}եցնել	{X}ացնել	{X}ցնել	{X}ցնել			{X}ցնել	{X}ցնել	{X}ցնել		{X}ցնել		{X}ցնել														
resultative participle	{X}ած	{X}ած	{X}ացած	{X}ցած	{X}ցած	{X}ցրած	{X}ցրած	{X}ած	{X}ած	{X}ած	{X}ած	{X}ած	{X}ած	{X}ած	{Xpst}ած	{Xpst}ած	{Xpst}ած	{Xpst}ած	{Xpst}ացած	{Xpst}ած	{Xpst}ած			{X}ած	{X}ած	{Xpst}ձած	{X}ցած	{X}ած
subject participle	{X}ող	{X}ող	{X}ացող	{X}ցող	{X}ցող	{X}ցնող	{X}ցնող	{X}նող	{X}նող	{X}նող	{X}նող	{X}նող	{X}նող	{X}նող	{Xprs}ող	{Xprs}ող	{Xprs}ող	{Xprs}ող	{Xpst}ացող	{Xpst}ող	{Xpst}ող			{X}ող	{X}ող	{Xpst}ձող	{X}ցող	{X}ող
imperfective converb	{X}ում	{X}ում	{X}ում	{X}նում	{X}նում	{X}ցնում	{X}ցնում	{X}նում	{X}նում	{X}նում	{X}նում	{X}նում	{X}նում	{X}նում	{Xprs}ում	{Xprs}ում	{Xprs}ում	{Xprs}ում	{Xprs}ում	{Xprs}ալիս	{Xprs}ալիս			{X}ում	{X}ում	{Xprs}նում	{X}նում	{X}ում
perfective converb A	{X}ել	{X}ել	{X}ացել	{X}ցել	{X}ցել	{X}ցրել	{X}ցրել	{X}ել	{X}ել	{X}ել	{X}ել	{X}ել	{X}ել	{X}ել	{Xpst}ել	{Xpst}ել	{Xpst}ել	{Xpst}ել	{Xpst}ացել	{Xpst}ել	{Xpst}ել			{X}ել	{X}ել	{Xpst}ձել	{X}ցել	{X}ել
perfective converb A	{X}եր	{X}եր	{X}ացեր	{X}ցեր	{X}ցեր	{X}ցրեր	{X}ցրեր	{X}եր	{X}եր	{X}եր	{X}եր	{X}եր	{X}եր	{X}եր	{Xpst}եր	{Xpst}եր	{Xpst}եր	{Xpst}եր	{Xpst}ացեր	{Xpst}եր	{Xpst}եր			{X}եր	{X}եր	{Xpst}ձեր	{X}ցեր	{X}եր
future converb	{X}ելու	{X}ելու	{X}ալու	{X}նալու	{X}նալու	{X}ցնելու	{X}ցնելու	{X}նելու	{X}նելու	{X}նելու	{X}նելու	{X}նելու	{X}նելու	{X}նելու	{Xprs}ելու	{Xprs}ելու	{Xprs}ելու	{Xprs}ելու	{Xprs}ալու	{Xprs}ալու	{Xprs}ալու			{X}ելու	{X}ելու	{Xprs}նալու	{X}նալու	{X}ելու
connegative converb	{X}ի	{X}ի	{X}այ	{X}նայ	{X}նայ	{X}ցնի	{X}ցնի	{X}նի	{X}նի	{X}նի	{X}նի	{X}նի	{X}նի	{X}նի	{Xprs}ի	{Xprs}ի	{Xprs}ի	{Xprs}ի	{Xprs}այ	{Xprs}այ	{Xprs}այ			{X}ի	{X}ի	{Xprs}նայ	{X}նայ	{X}ի
indicative present 1SG	{X}ում եմ	{X}ում եմ	{X}ում եմ	{X}նում եմ	{X}նում եմ	{X}ցնում եմ	{X}ցնում եմ	{X}նում եմ	{X}նում եմ	{X}նում եմ	{X}նում եմ	{X}նում եմ	{X}նում եմ	{X}նում եմ	{Xprs}ում եմ	{Xprs}ում եմ	{Xprs}ում եմ	{Xprs}ում եմ	{Xprs}ում եմ	{Xprs}ալիս եմ	{Xprs}ալիս եմ	{X}ամ	{X}եմ	{X}ում եմ	{X}ում եմ	{Xprs}նում եմ	{X}նում եմ	{X}ում եմ
indicative present 2SG	{X}ում ես	{X}ում ես	{X}ում ես	{X}նում ես	{X}նում ես	{X}ցնում ես	{X}ցնում ես	{X}նում ես	{X}նում ես	{X}նում ես	{X}նում ես	{X}նում ես	{X}նում ես	{X}նում ես	{Xprs}ում ես	{Xprs}ում ես	{Xprs}ում ես	{Xprs}ում ես	{Xprs}ում ես	{Xprs}ալիս ես	{Xprs}ալիս ես	{X}աս	{X}ես	{X}ում ես	{X}ում ես	{Xprs}նում ես	{X}նում ես	{X}ում ես
indicative present 3SG	{X}ում ա	{X}ում ա	{X}ում ա	{X}նում ա	{X}նում ա	{X}ցնում ա	{X}ցնում ա	{X}նում ա	{X}նում ա	{X}նում ա	{X}նում ա	{X}նում ա	{X}նում ա	{X}նում ա	{Xprs}ում ա	{Xprs}ում ա	{Xprs}ում ա	{Xprs}ում ա	{Xprs}ում ա	{Xprs}ալիս ա	{Xprs}ալիս ա	{X}այ	{X}ի	{X}ում ա	{X}ում ա	{Xprs}նում ա	{X}նում ա	{X}ում ա
indicative present 1PL	{X}ում ենք	{X}ում ենք	{X}ում ենք	{X}նում ենք	{X}նում ենք	{X}ցնում ենք	{X}ցնում ենք	{X}նում ենք	{X}նում ենք	{X}նում ենք	{X}նում ենք	{X}նում ենք	{X}նում ենք	{X}նում ենք	{Xprs}ում ենք	{Xprs}ում ենք	{Xprs}ում ենք	{Xprs}ում ենք	{Xprs}ում ենք	{Xprs}ալիս ենք	{Xprs}ալիս ենք	{X}անք	{X}ենք	{X}ում ենք	{X}ում ենք	{Xprs}նում ենք	{X}նում ենք	{X}ում ենք
indicative present 2PL	{X}ում էք	{X}ում էք	{X}ում էք	{X}նում էք	{X}նում էք	{X}ցնում էք	{X}ցնում էք	{X}նում էք	{X}նում էք	{X}նում էք	{X}նում էք	{X}նում էք	{X}նում էք	{X}նում էք	{Xprs}ում էք	{Xprs}ում էք	{Xprs}ում էք	{Xprs}ում էք	{Xprs}ում էք	{Xprs}ալիս էք	{Xprs}ալիս էք	{X}աք	{X}եք	{X}ում էք	{X}ում էք	{Xprs}նում էք	{X}նում էք	{X}ում էք
indicative present 3PL	{X}ում են	{X}ում են	{X}ում են	{X}նում են	{X}նում են	{X}ցնում են	{X}ցնում են	{X}նում են	{X}նում են	{X}նում են	{X}նում են	{X}նում են	{X}նում են	{X}նում են	{Xprs}ում են	{Xprs}ում են	{Xprs}ում են	{Xprs}ում են	{Xprs}ում են	{Xprs}ալիս են	{Xprs}ալիս են	{X}ան	{X}են	{X}ում են	{X}ում են	{Xprs}նում են	{X}նում են	{X}ում են
negative indicative present 1SG	չեմ {X}ում	չեմ {X}ում	չեմ {X}ում	չեմ {X}նում	չեմ {X}նում	չեմ {X}ցնում	չեմ {X}ցնում	չեմ {X}նում	չեմ {X}նում	չեմ {X}նում	չեմ {X}նում	չեմ {X}նում	չեմ {X}նում	չեմ {X}նում	չեմ {Xprs}ում	չեմ {Xprs}ում	չեմ {Xprs}ում	չեմ {Xprs}ում	չեմ {Xprs}ում	չեմ {Xprs}ալիս	չեմ {Xprs}ալիս	չ{X}ամ	չ{X}եմ	չեմ {X}ում	չեմ {X}ում	չեմ {Xprs}նում	չեմ {X}նում	չեմ {X}ում
negative indicative present 2SG	չես {X}ում	չես {X}ում	չես {X}ում	չես {X}նում	չես {X}նում	չես {X}ցնում	չես {X}ցնում	չես {X}նում	չես {X}նում	չես {X}նում	չես {X}նում	չես {X}նում	չես {X}նում	չես {X}նում	չես {Xprs}ում	չես {Xprs}ում	չես {Xprs}ում	չես {Xprs}ում	չես {Xprs}ում	չես {Xprs}ալիս	չես {Xprs}ալիս	չ{X}աս	չ{X}ես	չես {X}ում	չես {X}ում	չես {Xprs}նում	չես {X}նում	չես {X}ում
negative indicative present 3SG	չի {X}ում	չի {X}ում	չի {X}ում	չի {X}նում	չի {X}նում	չի {X}ցնում	չի {X}ցնում	չի {X}նում	չի {X}նում	չի {X}նում	չի {X}նում	չի {X}նում	չի {X}նում	չի {X}նում	չի {Xprs}ում	չի {Xprs}ում	չի {Xprs}ում	չի {Xprs}ում	չի {Xprs}ում	չի {Xprs}ալիս	չի {Xprs}ալիս	չ{X}այ	չ{X}ի	չի {X}ում	չի {X}ում	չի {Xprs}նում	չի {X}նում	չի {X}ում
negative indicative present 1PL	չենք {X}ում	չենք {X}ում	չենք {X}ում	չենք {X}նում	չենք {X}նում	չենք {X}ցնում	չենք {X}ցնում	չենք {X}նում	չենք {X}նում	չենք {X}նում	չենք {X}նում	չենք {X}նում	չենք {X}նում	չենք {X}նում	չենք {Xprs}ում	չենք {Xprs}ում	չենք {Xprs}ում	չենք {Xprs}ում	չենք {Xprs}ում	չենք {Xprs}ալիս	չենք {Xprs}ալիս	չ{X}անք	չ{X}ենք	չենք {X}ում	չենք {X}ում	չենք {Xprs}նում	չենք {X}նում	չենք {X}ում
negative indicative present 2PL	չէք {X}ում	չէք {X}ում	չէք {X}ում	չէք {X}նում	չէք {X}նում	չէք {X}ցնում	չէք {X}ցնում	չէք {X}նում	չէք {X}նում	չէք {X}նում	չէք {X}նում	չէք {X}նում	չէք {X}նում	չէք {X}նում	չէք {Xprs}ում	չէք {Xprs}ում	չէք {Xprs}ում	չէք {Xprs}ում	չէք {Xprs}ում	չէք {Xprs}ալիս	չէք {Xprs}ալիս	չ{X}աք	չ{X}եք	չէք {X}ում	չէք {X}ում	չէք {Xprs}նում	չէք {X}նում	չէք {X}ում
negative indicative present 3PL	չեն {X}ում	չեն {X}ում	չեն {X}ում	չեն {X}նում	չեն {X}նում	չեն {X}ցնում	չեն {X}ցնում	չեն {X}նում	չեն {X}նում	չեն {X}նում	չեն {X}նում	չեն {X}նում	չեն {X}նում	չեն {X}նում	չեն {Xprs}ում	չեն {Xprs}ում	չեն {Xprs}ում	չեն {Xprs}ում	չեն {Xprs}ում	չեն {Xprs}ալիս	չեն {Xprs}ալիս	չ{X}ան	չ{X}են	չեն {X}ում	չեն {X}ում	չեն {Xprs}նում	չեն {X}նում	չեն {X}ում
indicative past imperfective 1SG	{X}ում իմ	{X}ում իմ	{X}ում իմ	{X}նում իմ	{X}նում իմ	{X}ցնում իմ	{X}ցնում իմ	{X}նում իմ	{X}նում իմ	{X}նում իմ	{X}նում իմ	{X}նում իմ	{X}նում իմ	{X}նում իմ	{Xprs}ում իմ	{Xprs}ում իմ	{Xprs}ում իմ	{Xprs}ում իմ	{Xprs}ում իմ	{Xprs}ալիս իմ	{Xprs}ալիս իմ	{X}այիմ	{X}իմ	{X}ում իմ	{X}ում իմ	{Xprs}նում իմ	{X}նում իմ	{X}ում իմ
indicative past imperfective 2SG	{X}ում իր	{X}ում իր	{X}ում իր	{X}նում իր	{X}նում իր	{X}ցնում իր	{X}ցնում իր	{X}նում իր	{X}նում իր	{X}նում իր	{X}նում իր	{X}նում իր	{X}նում իր	{X}նում իր	{Xprs}ում իր	{Xprs}ում իր	{Xprs}ում իր	{Xprs}ում իր	{Xprs}ում իր	{Xprs}ալիս իր	{Xprs}ալիս իր	{X}այիր	{X}իր	{X}ում իր	{X}ում իր	{Xprs}նում իր	{X}նում իր	{X}ում իր
indicative past imperfective 3SG	{X}ում էր	{X}ում էր	{X}ում էր	{X}նում էր	{X}նում էր	{X}ցնում էր	{X}ցնում էր	{X}նում էր	{X}նում էր	{X}նում էր	{X}նում էր	{X}նում էր	{X}նում էր	{X}նում էր	{Xprs}ում էր	{Xprs}ում էր	{Xprs}ում էր	{Xprs}ում էր	{Xprs}ում էր	{Xprs}ալիս էր	{Xprs}ալիս էր	{X}ար	{X}էր	{X}ում էր	{X}ում էր	{Xprs}նում էր	{X}նում էր	{X}ում էր
indicative past imperfective 1PL	{X}ում ինք	{X}ում ինք	{X}ում ինք	{X}նում ինք	{X}նում ինք	{X}ցնում ինք	{X}ցնում ինք	{X}նում ինք	{X}նում ինք	{X}նում ինք	{X}նում ինք	{X}նում ինք	{X}նում ինք	{X}նում ինք	{Xprs}ում ինք	{Xprs}ում ինք	{Xprs}ում ինք	{Xprs}ում ինք	{Xprs}ում ինք	{Xprs}ալիս ինք	{Xprs}ալիս ինք	{X}այինք	{X}ինք	{X}ում ինք	{X}ում ինք	{Xprs}նում ինք	{X}նում ինք	{X}ում ինք
indicative past imperfective 2PL	{X}ում իք	{X}ում իք	{X}ում իք	{X}նում իք	{X}նում իք	{X}ցնում իք	{X}ցնում իք	{X}նում իք	{X}նում իք	{X}նում իք	{X}նում իք	{X}նում իք	{X}նում իք	{X}նում իք	{Xprs}ում իք	{Xprs}ում իք	{Xprs}ում իք	{Xprs}ում իք	{Xprs}ում իք	{Xprs}ալիս իք	{Xprs}ալիս իք	{X}այիք	{X}իք	{X}ում իք	{X}ում իք	{Xprs}նում իք	{X}նում իք	{X}ում իք
indicative past imperfective 3PL	{X}ում ին	{X}ում ին	{X}ում ին	{X}նում ին	{X}նում ին	{X}ցնում ին	{X}ցնում ին	{X}նում ին	{X}նում ին	{X}նում ին	{X}նում ին	{X}նում ին	{X}նում ին	{X}նում ին	{Xprs}ում ին	{Xprs}ում ին	{Xprs}ում ին	{Xprs}ում ին	{Xprs}ում ին	{Xprs}ալիս ին	{Xprs}ալիս ին	{X}այինք	{X}ինք	{X}ում ին	{X}ում ին	{Xprs}նում ին	{X}նում ին	{X}ում ին
negative indicative past imperfective 1SG	չիմ {X}ում	չիմ {X}ում	չիմ {X}ում	չիմ {X}նում	չիմ {X}նում	չիմ {X}ցնում	չիմ {X}ցնում	չիմ {X}նում	չիմ {X}նում	չիմ {X}նում	չիմ {X}նում	չիմ {X}նում	չիմ {X}նում	չիմ {X}նում	չիմ {Xprs}ում	չիմ {Xprs}ում	չիմ {Xprs}ում	չիմ {Xprs}ում	չիմ {Xprs}ում	չիմ {Xprs}ալիս	չիմ {Xprs}ալիս	չ{X}այիմ	չ{X}իմ	չիմ {X}ում	չիմ {X}ում	չիմ {Xprs}նում	չիմ {X}նում	չիմ {X}ում
negative indicative past imperfective 2SG	չիր {X}ում	չիր {X}ում	չիր {X}ում	չիր {X}նում	չիր {X}նում	չիր {X}ցնում	չիր {X}ցնում	չիր {X}նում	չիր {X}նում	չիր {X}նում	չիր {X}նում	չիր {X}նում	չիր {X}նում	չիր {X}նում	չիր {Xprs}ում	չիր {Xprs}ում	չիր {Xprs}ում	չիր {Xprs}ում	չիր {Xprs}ում	չիր {Xprs}ալիս	չիր {Xprs}ալիս	չ{X}այիր	չ{X}իր	չիր {X}ում	չիր {X}ում	չիր {Xprs}նում	չիր {X}նում	չիր {X}ում
negative indicative past imperfective 3SG	չէր {X}ում	չէր {X}ում	չէր {X}ում	չէր {X}նում	չէր {X}նում	չէր {X}ցնում	չէր {X}ցնում	չէր {X}նում	չէր {X}նում	չէր {X}նում	չէր {X}նում	չէր {X}նում	չէր {X}նում	չէր {X}նում	չէր {Xprs}ում	չէր {Xprs}ում	չէր {Xprs}ում	չէր {Xprs}ում	չէր {Xprs}ում	չէր {Xprs}ալիս	չէր {Xprs}ալիս	չ{X}ար	չ{X}էր	չէր {X}ում	չէր {X}ում	չէր {Xprs}նում	չէր {X}նում	չէր {X}ում
negative indicative past imperfective 1PL	չինք {X}ում	չինք {X}ում	չինք {X}ում	չինք {X}նում	չինք {X}նում	չինք {X}ցնում	չինք {X}ցնում	չինք {X}նում	չինք {X}նում	չինք {X}նում	չինք {X}նում	չինք {X}նում	չինք {X}նում	չինք {X}նում	չինք {Xprs}ում	չինք {Xprs}ում	չինք {Xprs}ում	չինք {Xprs}ում	չինք {Xprs}ում	չինք {Xprs}ալիս	չինք {Xprs}ալիս	չ{X}այինք	չ{X}ինք	չինք {X}ում	չինք {X}ում	չինք {Xprs}նում	չինք {X}նում	չինք {X}ում
negative indicative past imperfective 2PL	չիք {X}ում	չիք {X}ում	չիք {X}ում	չիք {X}նում	չիք {X}նում	չիք {X}ցնում	չիք {X}ցնում	չիք {X}նում	չիք {X}նում	չիք {X}նում	չիք {X}նում	չիք {X}նում	չիք {X}նում	չիք {X}նում	չիք {Xprs}ում	չիք {Xprs}ում	չիք {Xprs}ում	չիք {Xprs}ում	չիք {Xprs}ում	չիք {Xprs}ալիս	չիք {Xprs}ալիս	չ{X}այիք	չ{X}իք	չիք {X}ում	չիք {X}ում	չիք {Xprs}նում	չիք {X}նում	չիք {X}ում
negative indicative past imperfective 3PL	չին {X}ում	չին {X}ում	չին {X}ում	չին {X}նում	չին {X}նում	չին {X}ցնում	չին {X}ցնում	չին {X}նում	չին {X}նում	չին {X}նում	չին {X}նում	չին {X}նում	չին {X}նում	չին {X}նում	չին {Xprs}ում	չին {Xprs}ում	չին {Xprs}ում	չին {Xprs}ում	չին {Xprs}ում	չին {Xprs}ալիս	չին {Xprs}ալիս	չ{X}այինք	չ{X}ինք	չին {X}ում	չին {X}ում	չին {Xprs}նում	չին {X}նում	չին {X}ում
indicative future 1SG	{X}ելու եմ	{X}ելու եմ	{X}ալու եմ	{X}նալու եմ	{X}նալու եմ	{X}ցնելու եմ	{X}ցնելու եմ	{X}նելու եմ	{X}նելու եմ	{X}նելու եմ	{X}նելու եմ	{X}նելու եմ	{X}նելու եմ	{X}նելու եմ	{Xprs}ելու եմ	{Xprs}ելու եմ	{Xprs}ելու եմ	{Xprs}ելու եմ	{Xprs}ալու եմ	{Xprs}ալու եմ	{Xprs}ալու եմ			{X}ելու եմ	{X}ելու եմ	{Xprs}նալու եմ	{X}նալու եմ	{X}ելու եմ
indicative future 2SG	{X}ելու ես	{X}ելու ես	{X}ալու ես	{X}նալու ես	{X}նալու ես	{X}ցնելու ես	{X}ցնելու ես	{X}նելու ես	{X}նելու ես	{X}նելու ես	{X}նելու ես	{X}նելու ես	{X}նելու ես	{X}նելու ես	{Xprs}ելու ես	{Xprs}ելու ես	{Xprs}ելու ես	{Xprs}ելու ես	{Xprs}ալու ես	{Xprs}ալու ես	{Xprs}ալու ես			{X}ելու ես	{X}ելու ես	{Xprs}նալու ես	{X}նալու ես	{X}ելու ես
indicative future 3SG	{X}ելու ա	{X}ելու ա	{X}ալու ա	{X}նալու ա	{X}նալու ա	{X}ցնելու ա	{X}ցնելու ա	{X}նելու ա	{X}նելու ա	{X}նելու ա	{X}նելու ա	{X}նելու ա	{X}նելու ա	{X}նելու ա	{Xprs}ելու ա	{Xprs}ելու ա	{Xprs}ելու ա	{Xprs}ելու ա	{Xprs}ալու ա	{Xprs}ալու ա	{Xprs}ալու ա			{X}ելու ա	{X}ելու ա	{Xprs}նալու ա	{X}նալու ա	{X}ելու ա
indicative future 1PL	{X}ելու ենք	{X}ելու ենք	{X}ալու ենք	{X}նալու ենք	{X}նալու ենք	{X}ցնելու ենք	{X}ցնելու ենք	{X}նելու ենք	{X}նելու ենք	{X}նելու ենք	{X}նելու ենք	{X}նելու ենք	{X}նելու ենք	{X}նելու ենք	{Xprs}ելու ենք	{Xprs}ելու ենք	{Xprs}ելու ենք	{Xprs}ելու ենք	{Xprs}ալու ենք	{Xprs}ալու ենք	{Xprs}ալու ենք			{X}ելու ենք	{X}ելու ենք	{Xprs}նալու ենք	{X}նալու ենք	{X}ելու ենք
indicative future 2PL	{X}ելու էք	{X}ելու էք	{X}ալու էք	{X}նալու էք	{X}նալու էք	{X}ցնելու էք	{X}ցնելու էք	{X}նելու էք	{X}նելու էք	{X}նելու էք	{X}նելու էք	{X}նելու էք	{X}նելու էք	{X}նելու էք	{Xprs}ելու էք	{Xprs}ելու էք	{Xprs}ելու էք	{Xprs}ելու էք	{Xprs}ալու էք	{Xprs}ալու էք	{Xprs}ալու էք			{X}ելու էք	{X}ելու էք	{Xprs}նալու էք	{X}նալու էք	{X}ելու էք
indicative future 3PL	{X}ելու են	{X}ելու են	{X}ալու են	{X}նալու են	{X}նալու են	{X}ցնելու են	{X}ցնելու են	{X}նելու են	{X}նելու են	{X}նելու են	{X}նելու են	{X}նելու են	{X}նելու են	{X}նելու են	{Xprs}ելու են	{Xprs}ելու են	{Xprs}ելու են	{Xprs}ելու են	{Xprs}ալու են	{Xprs}ալու են	{Xprs}ալու են			{X}ելու են	{X}ելու են	{Xprs}նալու են	{X}նալու են	{X}ելու են
negative indicative future 1SG	չեմ {X}ելու	չեմ {X}ելու	չեմ {X}ալու	չեմ {X}նալու	չեմ {X}նալու	չեմ {X}ցնելու	չեմ {X}ցնելու	չեմ {X}նելու	չեմ {X}նելու	չեմ {X}նելու	չեմ {X}նելու	չեմ {X}նելու	չեմ {X}նելու	չեմ {X}նելու	չեմ {Xprs}ելու	չեմ {Xprs}ելու	չեմ {Xprs}ելու	չեմ {Xprs}ելու	չեմ {Xprs}ալու	չեմ {Xprs}ալու	չեմ {Xprs}ալու			չեմ {X}ելու	չեմ {X}ելու	չեմ {Xprs}նալու	չեմ {X}նալու	չեմ {X}ելու
negative indicative future 2SG	չես {X}ելու	չես {X}ելու	չես {X}ալու	չես {X}նալու	չես {X}նալու	չես {X}ցնելու	չես {X}ցնելու	չես {X}նելու	չես {X}նելու	չես {X}նելու	չես {X}նելու	չես {X}նելու	չես {X}նելու	չես {X}նելու	չես {Xprs}ելու	չես {Xprs}ելու	չես {Xprs}ելու	չես {Xprs}ելու	չես {Xprs}ալու	չես {Xprs}ալու	չես {Xprs}ալու			չես {X}ելու	չես {X}ելու	չես {Xprs}նալու	չես {X}նալու	չես {X}ելու
negative indicative future 3SG	չի {X}ելու	չի {X}ելու	չի {X}ալու	չի {X}նալու	չի {X}նալու	չի {X}ցնելու	չի {X}ցնելու	չի {X}նելու	չի {X}նելու	չի {X}նելու	չի {X}նելու	չի {X}նելու	չի {X}նելու	չի {X}նելու	չի {Xprs}ելու	չի {Xprs}ելու	չի {Xprs}ելու	չի {Xprs}ելու	չի {Xprs}ալու	չի {Xprs}ալու	չի {Xprs}ալու			չի {X}ելու	չի {X}ելու	չի {Xprs}նալու	չի {X}նալու	չի {X}ելու
negative indicative future 1PL	չենք {X}ելու	չենք {X}ելու	չենք {X}ալու	չենք {X}նալու	չենք {X}նալու	չենք {X}ցնելու	չենք {X}ցնելու	չենք {X}նելու	չենք {X}նելու	չենք {X}նելու	չենք {X}նելու	չենք {X}նելու	չենք {X}նելու	չենք {X}նելու	չենք {Xprs}ելու	չենք {Xprs}ելու	չենք {Xprs}ելու	չենք {Xprs}ելու	չենք {Xprs}ալու	չենք {Xprs}ալու	չենք {Xprs}ալու			չենք {X}ելու	չենք {X}ելու	չենք {Xprs}նալու	չենք {X}նալու	չենք {X}ելու
negative indicative future 2PL	չէք {X}ելու	չէք {X}ելու	չէք {X}ալու	չէք {X}նալու	չէք {X}նալու	չէք {X}ցնելու	չէք {X}ցնելու	չէք {X}նելու	չէք {X}նելու	չէք {X}նելու	չէք {X}նելու	չէք {X}նելու	չէք {X}նելու	չէք {X}նելու	չէք {Xprs}ելու	չէք {Xprs}ելու	չէք {Xprs}ելու	չէք {Xprs}ելու	չէք {Xprs}ալու	չէք {Xprs}ալու	չէք {Xprs}ալու			չէք {X}ելու	չէք {X}ելու	չէք {Xprs}նալու	չէք {X}նալու	չէք {X}ելու
negative indicative future 3PL	չեն {X}ելու	չեն {X}ելու	չեն {X}ալու	չեն {X}նալու	չեն {X}նալու	չեն {X}ցնելու	չեն {X}ցնելու	չեն {X}նելու	չեն {X}նելու	չեն {X}նելու	չեն {X}նելու	չեն {X}նելու	չեն {X}նելու	չեն {X}նելու	չեն {Xprs}ելու	չեն {Xprs}ելու	չեն {Xprs}ելու	չեն {Xprs}ելու	չեն {Xprs}ալու	չեն {Xprs}ալու	չեն {Xprs}ալու			չեն {X}ելու	չեն {X}ելու	չեն {Xprs}նալու	չեն {X}նալու	չեն {X}ելու
indicative future perfect 1SG	{X}ելու իմ	{X}ելու իմ	{X}ալու իմ	{X}նալու իմ	{X}նալու իմ	{X}ցնելու իմ	{X}ցնելու իմ	{X}նելու իմ	{X}նելու իմ	{X}նելու իմ	{X}նելու իմ	{X}նելու իմ	{X}նելու իմ	{X}նելու իմ	{Xprs}ելու իմ	{Xprs}ելու իմ	{Xprs}ելու իմ	{Xprs}ելու իմ	{Xprs}ալու իմ	{Xprs}ալու իմ	{Xprs}ալու իմ			{X}ելու իմ	{X}ելու իմ	{Xprs}նալու իմ	{X}նալու իմ	{X}ելու իմ
indicative future perfect 2SG	{X}ելու իր	{X}ելու իր	{X}ալու իր	{X}նալու իր	{X}նալու իր	{X}ցնելու իր	{X}ցնելու իր	{X}նելու իր	{X}նելու իր	{X}նելու իր	{X}նելու իր	{X}նելու իր	{X}նելու իր	{X}նելու իր	{Xprs}ելու իր	{Xprs}ելու իր	{Xprs}ելու իր	{Xprs}ելու իր	{Xprs}ալու իր	{Xprs}ալու իր	{Xprs}ալու իր			{X}ելու իր	{X}ելու իր	{Xprs}նալու իր	{X}նալու իր	{X}ելու իր
indicative future perfect 3SG	{X}ելու էր	{X}ելու էր	{X}ալու էր	{X}նալու էր	{X}նալու էր	{X}ցնելու էր	{X}ցնելու էր	{X}նելու էր	{X}նելու էր	{X}նելու էր	{X}նելու էր	{X}նելու էր	{X}նելու էր	{X}նելու էր	{Xprs}ելու էր	{Xprs}ելու էր	{Xprs}ելու էր	{Xprs}ելու էր	{Xprs}ալու էր	{Xprs}ալու էր	{Xprs}ալու էր			{X}ելու էր	{X}ելու էր	{Xprs}նալու էր	{X}նալու էր	{X}ելու էր
indicative future perfect 1PL	{X}ելու ինք	{X}ելու ինք	{X}ալու ինք	{X}նալու ինք	{X}նալու ինք	{X}ցնելու ինք	{X}ցնելու ինք	{X}նելու ինք	{X}նելու ինք	{X}նելու ինք	{X}նելու ինք	{X}նելու ինք	{X}նելու ինք	{X}նելու ինք	{Xprs}ելու ինք	{Xprs}ելու ինք	{Xprs}ելու ինք	{Xprs}ելու ինք	{Xprs}ալու ինք	{Xprs}ալու ինք	{Xprs}ալու ինք			{X}ելու ինք	{X}ելու ինք	{Xprs}նալու ինք	{X}նալու ինք	{X}ելու ինք
indicative future perfect 2PL	{X}ելու իք	{X}ելու իք	{X}ալու իք	{X}նալու իք	{X}նալու իք	{X}ցնելու իք	{X}ցնելու իք	{X}նելու իք	{X}նելու իք	{X}նելու իք	{X}նելու իք	{X}նելու իք	{X}նելու իք	{X}նելու իք	{Xprs}ելու իք	{Xprs}ելու իք	{Xprs}ելու իք	{Xprs}ելու իք	{Xprs}ալու իք	{Xprs}ալու իք	{Xprs}ալու իք			{X}ելու իք	{X}ելու իք	{Xprs}նալու իք	{X}նալու իք	{X}ելու իք
indicative future perfect 3PL	{X}ելու ին	{X}ելու ին	{X}ալու ին	{X}նալու ին	{X}նալու ին	{X}ցնելու ին	{X}ցնելու ին	{X}նելու ին	{X}նելու ին	{X}նելու ին	{X}նելու ին	{X}նելու ին	{X}նելու ին	{X}նելու ին	{Xprs}ելու ին	{Xprs}ելու ին	{Xprs}ելու ին	{Xprs}ելու ին	{Xprs}ալու ին	{Xprs}ալու ին	{Xprs}ալու ին			{X}ելու ին	{X}ելու ին	{Xprs}նալու ին	{X}նալու ին	{X}ելու ին
negative indicative future perfect 1SG	չիմ {X}ելու	չիմ {X}ելու	չիմ {X}ալու	չիմ {X}նալու	չիմ {X}նալու	չիմ {X}ցնելու	չիմ {X}ցնելու	չիմ {X}նելու	չիմ {X}նելու	չիմ {X}նելու	չիմ {X}նելու	չիմ {X}նելու	չիմ {X}նելու	չիմ {X}նելու	չիմ {Xprs}ելու	չիմ {Xprs}ելու	չիմ {Xprs}ելու	չիմ {Xprs}ելու	չիմ {Xprs}ալու	չիմ {Xprs}ալու	չիմ {Xprs}ալու			չիմ {X}ելու	չիմ {X}ելու	չիմ {Xprs}նալու	չիմ {X}նալու	չիմ {X}ելու
negative indicative future perfect 2SG	չիր {X}ելու	չիր {X}ելու	չիր {X}ալու	չիր {X}նալու	չիր {X}նալու	չիր {X}ցնելու	չիր {X}ցնելու	չիր {X}նելու	չիր {X}նելու	չիր {X}նելու	չիր {X}նելու	չիր {X}նելու	չիր {X}նելու	չիր {X}նելու	չիր {Xprs}ելու	չիր {Xprs}ելու	չիր {Xprs}ելու	չիր {Xprs}ելու	չիր {Xprs}ալու	չիր {Xprs}ալու	չիր {Xprs}ալու			չիր {X}ելու	չիր {X}ելու	չիր {Xprs}նալու	չիր {X}նալու	չիր {X}ելու
negative indicative future perfect 3SG	չէր {X}ելու	չէր {X}ելու	չէր {X}ալու	չէր {X}նալու	չէր {X}նալու	չէր {X}ցնելու	չէր {X}ցնելու	չէր {X}նելու	չէր {X}նելու	չէր {X}նելու	չէր {X}նելու	չէր {X}նելու	չէր {X}նելու	չէր {X}նելու	չէր {Xprs}ելու	չէր {Xprs}ելու	չէր {Xprs}ելու	չէր {Xprs}ելու	չէր {Xprs}ալու	չէր {Xprs}ալու	չէր {Xprs}ալու			չէր {X}ելու	չէր {X}ելու	չէր {Xprs}նալու	չէր {X}նալու	չէր {X}ելու
negative indicative future perfect 1PL	չինք {X}ելու	չինք {X}ելու	չինք {X}ալու	չինք {X}նալու	չինք {X}նալու	չինք {X}ցնելու	չինք {X}ցնելու	չինք {X}նելու	չինք {X}նելու	չինք {X}նելու	չինք {X}նելու	չինք {X}նելու	չինք {X}նելու	չինք {X}նելու	չինք {Xprs}ելու	չինք {Xprs}ելու	չինք {Xprs}ելու	չինք {Xprs}ելու	չինք {Xprs}ալու	չինք {Xprs}ալու	չինք {Xprs}ալու			չինք {X}ելու	չինք {X}ելու	չինք {Xprs}նալու	չինք {X}նալու	չինք {X}ելու
negative indicative future perfect 2PL	չիք {X}ելու	չիք {X}ելու	չիք {X}ալու	չիք {X}նալու	չիք {X}նալու	չիք {X}ցնելու	չիք {X}ցնելու	չիք {X}նելու	չիք {X}նելու	չիք {X}նելու	չիք {X}նելու	չիք {X}նելու	չիք {X}նելու	չիք {X}նելու	չիք {Xprs}ելու	չիք {Xprs}ելու	չիք {Xprs}ելու	չիք {Xprs}ելու	չիք {Xprs}ալու	չիք {Xprs}ալու	չիք {Xprs}ալու			չիք {X}ելու	չիք {X}ելու	չիք {Xprs}նալու	չիք {X}նալու	չիք {X}ելու
negative indicative future perfect 3PL	չին {X}ելու	չին {X}ելու	չին {X}ալու	չին {X}նալու	չին {X}նալու	չին {X}ցնելու	չին {X}ցնելու	չին {X}նելու	չին {X}նելու	չին {X}նելու	չին {X}նելու	չին {X}նելու	չին {X}նելու	չին {X}նելու	չին {Xprs}ելու	չին {Xprs}ելու	չին {Xprs}ելու	չին {Xprs}ելու	չին {Xprs}ալու	չին {Xprs}ալու	չին {Xprs}ալու			չին {X}ելու	չին {X}ելու	չին {Xprs}նալու	չին {X}նալու	չին {X}ելու
indicative present perfect 1SG	{X}ել/{X}եր եմ	{X}ել/{X}եր եմ	{X}ացել/{X}ացեր եմ	{X}ցել/{X}ցեր եմ	{X}ցել/{X}ցեր եմ	{X}ցրել/{X}ցրեր եմ	{X}ցրել/{X}ցրեր եմ	{X}ել/{X}եր եմ	{X}ել/{X}եր եմ	{X}ել/{X}եր եմ	{X}ել/{X}եր եմ	{X}ել/{X}եր եմ	{X}ել/{X}եր եմ	{X}ել/{X}եր եմ	{Xpst}ել/{Xpst}եր եմ	{Xpst}ել/{Xpst}եր եմ	{Xpst}ել/{Xpst}եր եմ	{Xpst}ել/{Xpst}եր եմ	{Xpst}ացել/{Xpst}ացեր եմ	{Xpst}ել/{Xpst}եր եմ	{Xpst}ել/{Xpst}եր եմ			{X}ել/{X}եր եմ	{X}ել/{X}եր եմ	{Xpst}ձել/{Xpst}ձեր եմ	{X}ցել/{X}ցեր եմ	{X}ել/{X}եր եմ
indicative present perfect 2SG	{X}ել/{X}եր ես	{X}ել/{X}եր ես	{X}ացել/{X}ացեր ես	{X}ցել/{X}ցեր ես	{X}ցել/{X}ցեր ես	{X}ցրել/{X}ցրեր ես	{X}ցրել/{X}ցրեր ես	{X}ել/{X}եր ես	{X}ել/{X}եր ես	{X}ել/{X}եր ես	{X}ել/{X}եր ես	{X}ել/{X}եր ես	{X}ել/{X}եր ես	{X}ել/{X}եր ես	{Xpst}ել/{Xpst}եր ես	{Xpst}ել/{Xpst}եր ես	{Xpst}ել/{Xpst}եր ես	{Xpst}ել/{Xpst}եր ես	{Xpst}ացել/{Xpst}ացեր ես	{Xpst}ել/{Xpst}եր ես	{Xpst}ել/{Xpst}եր ես			{X}ել/{X}եր ես	{X}ել/{X}եր ես	{Xpst}ձել/{Xpst}ձեր ես	{X}ցել/{X}ցեր ես	{X}ել/{X}եր ես
indicative present perfect 3SG	{X}ել/{X}եր ա	{X}ել/{X}եր ա	{X}ացել/{X}ացեր ա	{X}ցել/{X}ցեր ա	{X}ցել/{X}ցեր ա	{X}ցրել/{X}ցրեր ա	{X}ցրել/{X}ցրեր ա	{X}ել/{X}եր ա	{X}ել/{X}եր ա	{X}ել/{X}եր ա	{X}ել/{X}եր ա	{X}ել/{X}եր ա	{X}ել/{X}եր ա	{X}ել/{X}եր ա	{Xpst}ել/{Xpst}եր ա	{Xpst}ել/{Xpst}եր ա	{Xpst}ել/{Xpst}եր ա	{Xpst}ել/{Xpst}եր ա	{Xpst}ացել/{Xpst}ացեր ա	{Xpst}ել/{Xpst}եր ա	{Xpst}ել/{Xpst}եր ա			{X}ել/{X}եր ա	{X}ել/{X}եր ա	{Xpst}ձել/{Xpst}ձեր ա	{X}ցել/{X}ցեր ա	{X}ել/{X}եր ա
indicative present perfect 1PL	{X}ել/{X}եր ենք	{X}ել/{X}եր ենք	{X}ացել/{X}ացեր ենք	{X}ցել/{X}ցեր ենք	{X}ցել/{X}ցեր ենք	{X}ցրել/{X}ցրեր ենք	{X}ցրել/{X}ցրեր ենք	{X}ել/{X}եր ենք	{X}ել/{X}եր ենք	{X}ել/{X}եր ենք	{X}ել/{X}եր ենք	{X}ել/{X}եր ենք	{X}ել/{X}եր ենք	{X}ել/{X}եր ենք	{Xpst}ել/{Xpst}եր ենք	{Xpst}ել/{Xpst}եր ենք	{Xpst}ել/{Xpst}եր ենք	{Xpst}ել/{Xpst}եր ենք	{Xpst}ացել/{Xpst}ացեր ենք	{Xpst}ել/{Xpst}եր ենք	{Xpst}ել/{Xpst}եր ենք			{X}ել/{X}եր ենք	{X}ել/{X}եր ենք	{Xpst}ձել/{Xpst}ձեր ենք	{X}ցել/{X}ցեր ենք	{X}ել/{X}եր ենք
indicative present perfect 2PL	{X}ել/{X}եր էք	{X}ել/{X}եր էք	{X}ացել/{X}ացեր էք	{X}ցել/{X}ցեր էք	{X}ցել/{X}ցեր էք	{X}ցրել/{X}ցրեր էք	{X}ցրել/{X}ցրեր էք	{X}ել/{X}եր էք	{X}ել/{X}եր էք	{X}ել/{X}եր էք	{X}ել/{X}եր էք	{X}ել/{X}եր էք	{X}ել/{X}եր էք	{X}ել/{X}եր էք	{Xpst}ել/{Xpst}եր էք	{Xpst}ել/{Xpst}եր էք	{Xpst}ել/{Xpst}եր էք	{Xpst}ել/{Xpst}եր էք	{Xpst}ացել/{Xpst}ացեր էք	{Xpst}ել/{Xpst}եր էք	{Xpst}ել/{Xpst}եր էք			{X}ել/{X}եր էք	{X}ել/{X}եր էք	{Xpst}ձել/{Xpst}ձեր էք	{X}ցել/{X}ցեր էք	{X}ել/{X}եր էք
indicative present perfect 3PL	{X}ել/{X}եր են	{X}ել/{X}եր են	{X}ացել/{X}ացեր են	{X}ցել/{X}ցեր են	{X}ցել/{X}ցեր են	{X}ցրել/{X}ցրեր են	{X}ցրել/{X}ցրեր են	{X}ել/{X}եր են	{X}ել/{X}եր են	{X}ել/{X}եր են	{X}ել/{X}եր են	{X}ել/{X}եր են	{X}ել/{X}եր են	{X}ել/{X}եր են	{Xpst}ել/{Xpst}եր են	{Xpst}ել/{Xpst}եր են	{Xpst}ել/{Xpst}եր են	{Xpst}ել/{Xpst}եր են	{Xpst}ացել/{Xpst}ացեր են	{Xpst}ել/{Xpst}եր են	{Xpst}ել/{Xpst}եր են			{X}ել/{X}եր են	{X}ել/{X}եր են	{Xpst}ձել/{Xpst}ձեր են	{X}ցել/{X}ցեր են	{X}ել/{X}եր են
negative indicative present perfect 1SG	չեմ {X}է	չեմ {X}է	չեմ {X}ացէ	չեմ {X}ցէ	չեմ {X}ցէ	չեմ {X}ցրէ	չեմ {X}ցրէ	չեմ {X}է	չեմ {X}է	չեմ {X}է	չեմ {X}է	չեմ {X}է	չեմ {X}է	չեմ {X}է	չեմ {Xpst}է	չեմ {Xpst}է	չեմ {Xpst}է	չեմ {Xpst}է	չեմ {Xpst}ացէ	չեմ {Xpst}է	չեմ {Xpst}է			չեմ {X}է	չեմ {X}է	չեմ {Xpst}ձէ	չեմ {X}ցէ	չեմ {X}է
negative indicative present perfect 2SG	չես {X}է	չես {X}է	չես {X}ացէ	չես {X}ցէ	չես {X}ցէ	չես {X}ցրէ	չես {X}ցրէ	չես {X}է	չես {X}է	չես {X}է	չես {X}է	չես {X}է	չես {X}է	չես {X}է	չես {Xpst}է	չես {Xpst}է	չես {Xpst}է	չես {Xpst}է	չես {Xpst}ացէ	չես {Xpst}է	չես {Xpst}է			չես {X}է	չես {X}է	չես {Xpst}ձէ	չես {X}ցէ	չես {X}է
negative indicative present perfect 3SG	չի {X}է	չի {X}է	չի {X}ացէ	չի {X}ցէ	չի {X}ցէ	չի {X}ցրէ	չի {X}ցրէ	չի {X}է	չի {X}է	չի {X}է	չի {X}է	չի {X}է	չի {X}է	չի {X}է	չի {Xpst}է	չի {Xpst}է	չի {Xpst}է	չի {Xpst}է	չի {Xpst}ացէ	չի {Xpst}է	չի {Xpst}է			չի {X}է	չի {X}է	չի {Xpst}ձէ	չի {X}ցէ	չի {X}է
negative indicative present perfect 1PL	չենք {X}է	չենք {X}է	չենք {X}ացէ	չենք {X}ցէ	չենք {X}ցէ	չենք {X}ցրէ	չենք {X}ցրէ	չենք {X}է	չենք {X}է	չենք {X}է	չենք {X}է	չենք {X}է	չենք {X}է	չենք {X}է	չենք {Xpst}է	չենք {Xpst}է	չենք {Xpst}է	չենք {Xpst}է	չենք {Xpst}ացէ	չենք {Xpst}է	չենք {Xpst}է			չենք {X}է	չենք {X}է	չենք {Xpst}ձէ	չենք {X}ցէ	չենք {X}է
negative indicative present perfect 2PL	չէք {X}է	չէք {X}է	չէք {X}ացէ	չէք {X}ցէ	չէք {X}ցէ	չէք {X}ցրէ	չէք {X}ցրէ	չէք {X}է	չէք {X}է	չէք {X}է	չէք {X}է	չէք {X}է	չէք {X}է	չէք {X}է	չէք {Xpst}է	չէք {Xpst}է	չէք {Xpst}է	չէք {Xpst}է	չէք {Xpst}ացէ	չէք {Xpst}է	չէք {Xpst}է			չէք {X}է	չէք {X}է	չէք {Xpst}ձէ	չէք {X}ցէ	չէք {X}է
negative indicative present perfect 3PL	չեն {X}է	չեն {X}է	չեն {X}ացէ	չեն {X}ցէ	չեն {X}ցէ	չեն {X}ցրէ	չեն {X}ցրէ	չեն {X}է	չեն {X}է	չեն {X}է	չեն {X}է	չեն {X}է	չեն {X}է	չեն {X}է	չեն {Xpst}է	չեն {Xpst}է	չեն {Xpst}է	չեն {Xpst}է	չեն {Xpst}ացէ	չեն {Xpst}է	չեն {Xpst}է			չեն {X}է	չեն {X}է	չեն {Xpst}ձէ	չեն {X}ցէ	չեն {X}է
indicative pluperfect 1SG	{X}ել/{X}եր իմ	{X}ել/{X}եր իմ	{X}ացել/{X}ացեր իմ	{X}ցել/{X}ցեր իմ	{X}ցել/{X}ցեր իմ	{X}ցրել/{X}ցրեր իմ	{X}ցրել/{X}ցրեր իմ	{X}ել/{X}եր իմ	{X}ել/{X}եր իմ	{X}ել/{X}եր իմ	{X}ել/{X}եր իմ	{X}ել/{X}եր իմ	{X}ել/{X}եր իմ	{X}ել/{X}եր իմ	{Xpst}ել/{Xpst}եր իմ	{Xpst}ել/{Xpst}եր իմ	{Xpst}ել/{Xpst}եր իմ	{Xpst}ել/{Xpst}եր իմ	{Xpst}ացել/{Xpst}ացեր իմ	{Xpst}ել/{Xpst}եր իմ	{Xpst}ել/{Xpst}եր իմ			{X}ել/{X}եր իմ	{X}ել/{X}եր իմ	{Xpst}ձել/{Xpst}ձեր իմ	{X}ցել/{X}ցեր իմ	{X}ել/{X}եր իմ
indicative pluperfect 2SG	{X}ել/{X}եր իր	{X}ել/{X}եր իր	{X}ացել/{X}ացեր իր	{X}ցել/{X}ցեր իր	{X}ցել/{X}ցեր իր	{X}ցրել/{X}ցրեր իր	{X}ցրել/{X}ցրեր իր	{X}ել/{X}եր իր	{X}ել/{X}եր իր	{X}ել/{X}եր իր	{X}ել/{X}եր իր	{X}ել/{X}եր իր	{X}ել/{X}եր իր	{X}ել/{X}եր իր	{Xpst}ել/{Xpst}եր իր	{Xpst}ել/{Xpst}եր իր	{Xpst}ել/{Xpst}եր իր	{Xpst}ել/{Xpst}եր իր	{Xpst}ացել/{Xpst}ացեր իր	{Xpst}ել/{Xpst}եր իր	{Xpst}ել/{Xpst}եր իր			{X}ել/{X}եր իր	{X}ել/{X}եր իր	{Xpst}ձել/{Xpst}ձեր իր	{X}ցել/{X}ցեր իր	{X}ել/{X}եր իր
indicative pluperfect 3SG	{X}ել/{X}եր էր	{X}ել/{X}եր էր	{X}ացել/{X}ացեր էր	{X}ցել/{X}ցեր էր	{X}ցել/{X}ցեր էր	{X}ցրել/{X}ցրեր էր	{X}ցրել/{X}ցրեր էր	{X}ել/{X}եր էր	{X}ել/{X}եր էր	{X}ել/{X}եր էր	{X}ել/{X}եր էր	{X}ել/{X}եր էր	{X}ել/{X}եր էր	{X}ել/{X}եր էր	{Xpst}ել/{Xpst}եր էր	{Xpst}ել/{Xpst}եր էր	{Xpst}ել/{Xpst}եր էր	{Xpst}ել/{Xpst}եր էր	{Xpst}ացել/{Xpst}ացեր էր	{Xpst}ել/{Xpst}եր էր	{Xpst}ել/{Xpst}եր էր			{X}ել/{X}եր էր	{X}ել/{X}եր էր	{Xpst}ձել/{Xpst}ձեր էր	{X}ցել/{X}ցեր էր	{X}ել/{X}եր էր
indicative pluperfect 1PL	{X}ել/{X}եր ենք	{X}ել/{X}եր ենք	{X}ացել/{X}ացեր ենք	{X}ցել/{X}ցեր ենք	{X}ցել/{X}ցեր ենք	{X}ցրել/{X}ցրեր ենք	{X}ցրել/{X}ցրեր ենք	{X}ել/{X}եր ենք	{X}ել/{X}եր ենք	{X}ել/{X}եր ենք	{X}ել/{X}եր ենք	{X}ել/{X}եր ենք	{X}ել/{X}եր ենք	{X}ել/{X}եր ենք	{Xpst}ել/{Xpst}եր ենք	{Xpst}ել/{Xpst}եր ենք	{Xpst}ել/{Xpst}եր ենք	{Xpst}ել/{Xpst}եր ենք	{Xpst}ացել/{Xpst}ացեր ենք	{Xpst}ել/{Xpst}եր ենք	{Xpst}ել/{Xpst}եր ենք			{X}ել/{X}եր ենք	{X}ել/{X}եր ենք	{Xpst}ձել/{Xpst}ձեր ենք	{X}ցել/{X}ցեր ենք	{X}ել/{X}եր ենք
indicative pluperfect 2PL	{X}ել/{X}եր էք	{X}ել/{X}եր էք	{X}ացել/{X}ացեր էք	{X}ցել/{X}ցեր էք	{X}ցել/{X}ցեր էք	{X}ցրել/{X}ցրեր էք	{X}ցրել/{X}ցրեր էք	{X}ել/{X}եր էք	{X}ել/{X}եր էք	{X}ել/{X}եր էք	{X}ել/{X}եր էք	{X}ել/{X}եր էք	{X}ել/{X}եր էք	{X}ել/{X}եր էք	{Xpst}ել/{Xpst}եր էք	{Xpst}ել/{Xpst}եր էք	{Xpst}ել/{Xpst}եր էք	{Xpst}ել/{Xpst}եր էք	{Xpst}ացել/{Xpst}ացեր էք	{Xpst}ել/{Xpst}եր էք	{Xpst}ել/{Xpst}եր էք			{X}ել/{X}եր էք	{X}ել/{X}եր էք	{Xpst}ձել/{Xpst}ձեր էք	{X}ցել/{X}ցեր էք	{X}ել/{X}եր էք
indicative pluperfect 3PL	{X}ել/{X}եր են	{X}ել/{X}եր են	{X}ացել/{X}ացեր են	{X}ցել/{X}ցեր են	{X}ցել/{X}ցեր են	{X}ցրել/{X}ցրեր են	{X}ցրել/{X}ցրեր են	{X}ել/{X}եր են	{X}ել/{X}եր են	{X}ել/{X}եր են	{X}ել/{X}եր են	{X}ել/{X}եր են	{X}ել/{X}եր են	{X}ել/{X}եր են	{Xpst}ել/{Xpst}եր են	{Xpst}ել/{Xpst}եր են	{Xpst}ել/{Xpst}եր են	{Xpst}ել/{Xpst}եր են	{Xpst}ացել/{Xpst}ացեր են	{Xpst}ել/{Xpst}եր են	{Xpst}ել/{Xpst}եր են			{X}ել/{X}եր են	{X}ել/{X}եր են	{Xpst}ձել/{Xpst}ձեր են	{X}ցել/{X}ցեր են	{X}ել/{X}եր են
negative indicative pluperfect 1SG	չիմ {X}է	չիմ {X}է	չիմ {X}ացէ	չիմ {X}ցէ	չիմ {X}ցէ	չիմ {X}ցրէ	չիմ {X}ցրէ	չիմ {X}է	չիմ {X}է	չիմ {X}է	չիմ {X}է	չիմ {X}է	չիմ {X}է	չիմ {X}է	չիմ {Xpst}է	չիմ {Xpst}է	չիմ {Xpst}է	չիմ {Xpst}է	չիմ {Xpst}ացէ	չիմ {Xpst}է	չիմ {Xpst}է			չիմ {X}է	չիմ {X}է	չիմ {Xpst}ձէ	չիմ {X}ցէ	չիմ {X}է
negative indicative pluperfect 2SG	չիր {X}է	չիր {X}է	չիր {X}ացէ	չիր {X}ցէ	չիր {X}ցէ	չիր {X}ցրէ	չիր {X}ցրէ	չիր {X}է	չիր {X}է	չիր {X}է	չիր {X}է	չիր {X}է	չիր {X}է	չիր {X}է	չիր {Xpst}է	չիր {Xpst}է	չիր {Xpst}է	չիր {Xpst}է	չիր {Xpst}ացէ	չիր {Xpst}է	չիր {Xpst}է			չիր {X}է	չիր {X}է	չիր {Xpst}ձէ	չիր {X}ցէ	չիր {X}է
negative indicative pluperfect 3SG	չէր {X}է	չէր {X}է	չէր {X}ացէ	չէր {X}ցէ	չէր {X}ցէ	չէր {X}ցրէ	չէր {X}ցրէ	չէր {X}է	չէր {X}է	չէր {X}է	չէր {X}է	չէր {X}է	չէր {X}է	չէր {X}է	չէր {Xpst}է	չէր {Xpst}է	չէր {Xpst}է	չէր {Xpst}է	չէր {Xpst}ացէ	չէր {Xpst}է	չէր {Xpst}է			չէր {X}է	չէր {X}է	չէր {Xpst}ձէ	չէր {X}ցէ	չէր {X}է
negative indicative pluperfect 1PL	չինք {X}է	չինք {X}է	չինք {X}ացէ	չինք {X}ցէ	չինք {X}ցէ	չինք {X}ցրէ	չինք {X}ցրէ	չինք {X}է	չինք {X}է	չինք {X}է	չինք {X}է	չինք {X}է	չինք {X}է	չինք {X}է	չինք {Xpst}է	չինք {Xpst}է	չինք {Xpst}է	չինք {Xpst}է	չինք {Xpst}ացէ	չինք {Xpst}է	չինք {Xpst}է			չինք {X}է	չինք {X}է	չինք {Xpst}ձէ	չինք {X}ցէ	չինք {X}է
negative indicative pluperfect 2PL	չիք {X}է	չիք {X}է	չիք {X}ացէ	չիք {X}ցէ	չիք {X}ցէ	չիք {X}ցրէ	չիք {X}ցրէ	չիք {X}է	չիք {X}է	չիք {X}է	չիք {X}է	չիք {X}է	չիք {X}է	չիք {X}է	չիք {Xpst}է	չիք {Xpst}է	չիք {Xpst}է	չիք {Xpst}է	չիք {Xpst}ացէ	չիք {Xpst}է	չիք {Xpst}է			չիք {X}է	չիք {X}է	չիք {Xpst}ձէ	չիք {X}ցէ	չիք {X}է
negative indicative pluperfect 3PL	չին {X}է	չին {X}է	չին {X}ացէ	չին {X}ցէ	չին {X}ցէ	չին {X}ցրէ	չին {X}ցրէ	չին {X}է	չին {X}է	չին {X}է	չին {X}է	չին {X}է	չին {X}է	չին {X}է	չին {Xpst}է	չին {Xpst}է	չին {Xpst}է	չին {Xpst}է	չին {Xpst}ացէ	չին {Xpst}է	չին {Xpst}է			չին {X}է	չին {X}է	չին {Xpst}ձէ	չին {X}ցէ	չին {X}է
aorist 1SG	{X}ամ	{X}ամ	{X}ացիմ	{X}ցամ	{X}ցամ	{X}ցրամ	{X}ցրամ	{X}ամ	{X}ամ	{X}ամ	{X}ամ	{X}ամ	{X}ամ	{X}ամ	{Xpst}ամ	{Xpst}ամ	{Xpst}ամ	{Xpst}ամ	{Xpst}ացիմ	{Xpst}ամ	{Xpst}ամ			{X}ամ	{X}ամ	{Xpst}ձամ	{X}ցիմ	{X}ամ
aorist 2SG	{X}ար	{X}ար	{X}ացիր	{X}ցար	{X}ցար	{X}ցրար	{X}ցրար	{X}ար	{X}ար	{X}ար	{X}ար	{X}ար	{X}ար	{X}ար	{Xpst}ար	{Xpst}ար	{Xpst}ար	{Xpst}ար	{Xpst}ացիր	{Xpst}ար	{Xpst}ար			{X}ար	{X}ար	{Xpst}ձար	{X}ցիր	{X}ար
aorist 3SG	{X}աւ	{X}աւ	{X}աց	{X}ցաւ	{X}ցաւ	{X}ցրաւ	{X}ցրաւ	{X}աւ	{X}աւ	{X}աւ	{X}աւ	{X}աւ	{X}աւ	{X}աւ	{Xpst}աւ	{Xpst}աւ	{Xpst}աւ	{Xpst}աւ	{Xpst}ացիւ	{Xpst}աւ	{Xpst}աւ			{X}աւ	{X}աւ	{Xpst}ձաւ	{X}ց	{X}աւ
aorist 1PL	{X}անք	{X}անք	{X}ացինք	{X}ցանք	{X}ցանք	{X}ցրանք	{X}ցրանք	{X}անք	{X}անք	{X}անք	{X}անք	{X}անք	{X}անք	{X}անք	{Xpst}անք	{Xpst}անք	{Xpst}անք	{Xpst}անք	{Xpst}ացինք	{Xpst}անք	{Xpst}անք			{X}անք	{X}անք	{Xpst}ձանք	{X}ցինք	{X}անք
aorist 2PL	{X}աք	{X}աք	{X}ացիք	{X}ցաք	{X}ցաք	{X}ցրաք	{X}ցրաք	{X}աք	{X}աք	{X}աք	{X}աք	{X}աք	{X}աք	{X}աք	{Xpst}աք	{Xpst}աք	{Xpst}աք	{Xpst}աք	{Xpst}ացիք	{Xpst}աք	{Xpst}աք			{X}աք	{X}աք	{Xpst}ձաք	{X}ցիք	{X}աք
aorist 3PL	{X}ան	{X}ան	{X}ացին	{X}ցան	{X}ցան	{X}ցրան	{X}ցրան	{X}ան	{X}ան	{X}ան	{X}ան	{X}ան	{X}ան	{X}ան	{Xpst}ան	{Xpst}ան	{Xpst}ան	{Xpst}ան	{Xpst}ացին	{Xpst}ան	{Xpst}ան			{X}ան	{X}ան	{Xpst}ձան	{X}ցին	{X}ան
negative aorist 1SG	չ{X}ամ	չ{X}ամ	չ{X}ացիմ	չ{X}ցամ	չ{X}ցամ	չ{X}ցրամ	չ{X}ցրամ	չ{X}ամ	չ{X}ամ	չ{X}ամ	չ{X}ամ	չ{X}ամ	չ{X}ամ	չ{X}ամ	չ{Xpst}ամ	չ{Xpst}ամ	չ{Xpst}ամ	չ{Xpst}ամ	չ{Xpst}ացիմ	չ{Xpst}ամ	չ{Xpst}ամ			չ{X}ամ	չ{X}ամ	չ{Xpst}ձամ	չ{X}ցիմ	չ{X}ամ
negative aorist 2SG	չ{X}ար	չ{X}ար	չ{X}ացիր	չ{X}ցար	չ{X}ցար	չ{X}ցրար	չ{X}ցրար	չ{X}ար	չ{X}ար	չ{X}ար	չ{X}ար	չ{X}ար	չ{X}ար	չ{X}ար	չ{Xpst}ար	չ{Xpst}ար	չ{Xpst}ար	չ{Xpst}ար	չ{Xpst}ացիր	չ{Xpst}ար	չ{Xpst}ար			չ{X}ար	չ{X}ար	չ{Xpst}ձար	չ{X}ցիր	չ{X}ար
negative aorist 3SG	չ{X}աւ	չ{X}աւ	չ{X}աց	չ{X}ցաւ	չ{X}ցաւ	չ{X}ցրաւ	չ{X}ցրաւ	չ{X}աւ	չ{X}աւ	չ{X}աւ	չ{X}աւ	չ{X}աւ	չ{X}աւ	չ{X}աւ	չ{Xpst}աւ	չ{Xpst}աւ	չ{Xpst}աւ	չ{Xpst}աւ	չ{Xpst}ացիւ	չ{Xpst}աւ	չ{Xpst}աւ			չ{X}աւ	չ{X}աւ	չ{Xpst}ձաւ	չ{X}ց	չ{X}աւ
negative aorist 1PL	չ{X}անք	չ{X}անք	չ{X}ացինք	չ{X}ցանք	չ{X}ցանք	չ{X}ցրանք	չ{X}ցրանք	չ{X}անք	չ{X}անք	չ{X}անք	չ{X}անք	չ{X}անք	չ{X}անք	չ{X}անք	չ{Xpst}անք	չ{Xpst}անք	չ{Xpst}անք	չ{Xpst}անք	չ{Xpst}ացինք	չ{Xpst}անք	չ{Xpst}անք			չ{X}անք	չ{X}անք	չ{Xpst}ձանք	չ{X}ցինք	չ{X}անք
negative aorist 2PL	չ{X}աք	չ{X}աք	չ{X}ացիք	չ{X}ցաք	չ{X}ցաք	չ{X}ցրաք	չ{X}ցրաք	չ{X}աք	չ{X}աք	չ{X}աք	չ{X}աք	չ{X}աք	չ{X}աք	չ{X}աք	չ{Xpst}աք	չ{Xpst}աք	չ{Xpst}աք	չ{Xpst}աք	չ{Xpst}ացիք	չ{Xpst}աք	չ{Xpst}աք			չ{X}աք	չ{X}աք	չ{Xpst}ձաք	չ{X}ցիք	չ{X}աք
negative aorist 3PL	չ{X}ան	չ{X}ան	չ{X}ացին	չ{X}ցան	չ{X}ցան	չ{X}ցրան	չ{X}ցրան	չ{X}ան	չ{X}ան	չ{X}ան	չ{X}ան	չ{X}ան	չ{X}ան	չ{X}ան	չ{Xpst}ան	չ{Xpst}ան	չ{Xpst}ան	չ{Xpst}ան	չ{Xpst}ացին	չ{Xpst}ան	չ{Xpst}ան			չ{X}ան	չ{X}ան	չ{Xpst}ձան	չ{X}ցին	չ{X}ան
subjunctive present 1SG	{X}եմ	{X}եմ	{X}ամ	{X}նամ	{X}նամ	{X}ցնեմ	{X}ցնեմ	{X}նեմ	{X}նեմ	{X}նեմ	{X}նեմ	{X}նեմ	{X}նեմ	{X}նեմ	{Xprs}եմ	{Xprs}եմ	{Xprs}եմ	{Xprs}եմ	{Xprs}ամ	{Xprs}ամ	{Xprs}ամ			{X}եմ	{X}եմ	{Xprs}նամ	{X}նամ	{X}եմ
subjunctive present 2SG	{X}ես	{X}ես	{X}աս	{X}նաս	{X}նաս	{X}ցնես	{X}ցնես	{X}նես	{X}նես	{X}նես	{X}նես	{X}նես	{X}նես	{X}նես	{Xprs}ես	{Xprs}ես	{Xprs}ես	{Xprs}ես	{Xprs}աս	{Xprs}աս	{Xprs}աս			{X}ես	{X}ես	{Xprs}ն{X}	{X}նաս	{X}ես
subjunctive present 3SG	{X}ի	{X}ի	{X}այ	{X}նայ	{X}նայ	{X}ցնի	{X}ցնի	{X}նի	{X}նի	{X}նի	{X}նի	{X}նի	{X}նի	{X}նի	{Xprs}ի	{Xprs}ի	{Xprs}ի	{Xprs}ի	{Xprs}այ	{Xprs}այ	{Xprs}այ			{X}ի	{X}ի	{Xprs}նայ	{X}նայ	{X}ի
subjunctive present 1PL	{X}ենք	{X}ենք	{X}անք	{X}նանք	{X}նանք	{X}ցնենք	{X}ցնենք	{X}նենք	{X}նենք	{X}նենք	{X}նենք	{X}նենք	{X}նենք	{X}նենք	{Xprs}ենք	{Xprs}ենք	{Xprs}ենք	{Xprs}ենք	{Xprs}անք	{Xprs}անք	{Xprs}անք			{X}ենք	{X}ենք	{Xprs}նանք	{X}նանք	{X}ենք
subjunctive present 2PL	{X}էք	{X}էք	{X}աք	{X}նաք	{X}նաք	{X}ցնէք	{X}ցնէք	{X}նէք	{X}նէք	{X}նէք	{X}նէք	{X}նէք	{X}նէք	{X}նէք	{Xprs}էք	{Xprs}էք	{Xprs}էք	{Xprs}էք	{Xprs}աք	{Xprs}աք	{Xprs}աք			{X}էք	{X}էք	{Xprs}նաք	{X}նաք	{X}էք
subjunctive present 3PL	{X}են	{X}են	{X}ան	{X}նան	{X}նան	{X}ցնեն	{X}ցնեն	{X}նեն	{X}նեն	{X}նեն	{X}նեն	{X}նեն	{X}նեն	{X}նեն	{Xprs}են	{Xprs}են	{Xprs}են	{Xprs}են	{Xprs}ան	{Xprs}ան	{Xprs}ան			{X}են	{X}են	{Xprs}նան	{X}նան	{X}են
negative subjunctive present 1SG	չ{X}եմ	չ{X}եմ	չ{X}ամ	չ{X}նամ	չ{X}նամ	չ{X}ցնեմ	չ{X}ցնեմ	չ{X}նեմ	չ{X}նեմ	չ{X}նեմ	չ{X}նեմ	չ{X}նեմ	չ{X}նեմ	չ{X}նեմ	չ{Xprs}եմ	չ{Xprs}եմ	չ{Xprs}եմ	չ{Xprs}եմ	չ{Xprs}ամ	չ{Xprs}ամ	չ{Xprs}ամ			չ{X}եմ	չ{X}եմ	չ{Xprs}նամ	չ{X}նամ	չ{X}եմ
negative subjunctive present 2SG	չ{X}ես	չ{X}ես	չ{X}աս	չ{X}նաս	չ{X}նաս	չ{X}ցնես	չ{X}ցնես	չ{X}նես	չ{X}նես	չ{X}նես	չ{X}նես	չ{X}նես	չ{X}նես	չ{X}նես	չ{Xprs}ես	չ{Xprs}ես	չ{Xprs}ես	չ{Xprs}ես	չ{Xprs}աս	չ{Xprs}աս	չ{Xprs}աս			չ{X}ես	չ{X}ես	չ{Xprs}ն{X}	չ{X}նաս	չ{X}ես
negative subjunctive present 3SG	չ{X}ի	չ{X}ի	չ{X}այ	չ{X}նայ	չ{X}նայ	չ{X}ցնի	չ{X}ցնի	չ{X}նի	չ{X}նի	չ{X}նի	չ{X}նի	չ{X}նի	չ{X}նի	չ{X}նի	չ{Xprs}ի	չ{Xprs}ի	չ{Xprs}ի	չ{Xprs}ի	չ{Xprs}այ	չ{Xprs}այ	չ{Xprs}այ			չ{X}ի	չ{X}ի	չ{Xprs}նայ	չ{X}նայ	չ{X}ի
negative subjunctive present 1PL	չ{X}ենք	չ{X}ենք	չ{X}անք	չ{X}նանք	չ{X}նանք	չ{X}ցնենք	չ{X}ցնենք	չ{X}նենք	չ{X}նենք	չ{X}նենք	չ{X}նենք	չ{X}նենք	չ{X}նենք	չ{X}նենք	չ{Xprs}ենք	չ{Xprs}ենք	չ{Xprs}ենք	չ{Xprs}ենք	չ{Xprs}անք	չ{Xprs}անք	չ{Xprs}անք			չ{X}ենք	չ{X}ենք	չ{Xprs}նանք	չ{X}նանք	չ{X}ենք
negative subjunctive present 2PL	չ{X}էք	չ{X}էք	չ{X}աք	չ{X}նաք	չ{X}նաք	չ{X}ցնէք	չ{X}ցնէք	չ{X}նէք	չ{X}նէք	չ{X}նէք	չ{X}նէք	չ{X}նէք	չ{X}նէք	չ{X}նէք	չ{Xprs}էք	չ{Xprs}էք	չ{Xprs}էք	չ{Xprs}էք	չ{Xprs}աք	չ{Xprs}աք	չ{Xprs}աք			չ{X}էք	չ{X}էք	չ{Xprs}նաք	չ{X}նաք	չ{X}էք
negative subjunctive present 3PL	չ{X}են	չ{X}են	չ{X}ան	չ{X}նան	չ{X}նան	չ{X}ցնեն	չ{X}ցնեն	չ{X}նեն	չ{X}նեն	չ{X}նեն	չ{X}նեն	չ{X}նեն	չ{X}նեն	չ{X}նեն	չ{Xprs}են	չ{Xprs}են	չ{Xprs}են	չ{Xprs}են	չ{Xprs}ան	չ{Xprs}ան	չ{Xprs}ան			չ{X}են	չ{X}են	չ{Xprs}նան	չ{X}նան	չ{X}են
subjunctive past imperfective 1SG	{X}իմ	{X}իմ	{X}այիմ	{X}նայիմ	{X}նայիմ	{X}ցնիմ	{X}ցնիմ	{X}նիմ	{X}նիմ	{X}նիմ	{X}նիմ	{X}նիմ	{X}նիմ	{X}նիմ	{Xprs}իմ	{Xprs}իմ	{Xprs}իմ	{Xprs}իմ	{Xprs}այիմ	{Xprs}այիմ	{Xprs}այիմ			{X}իմ	{X}իմ	{Xprs}նայիմ	{X}նայիմ	{X}իմ
subjunctive past imperfective 2SG	{X}իր	{X}իր	{X}այիր	{X}նայիր	{X}նայիր	{X}ցնիր	{X}ցնիր	{X}նիր	{X}նիր	{X}նիր	{X}նիր	{X}նիր	{X}նիր	{X}նիր	{Xprs}իր	{Xprs}իր	{Xprs}իր	{Xprs}իր	{Xprs}այիր	{Xprs}այիր	{Xprs}այիր			{X}իր	{X}իր	{Xprs}նայիր	{X}նայիր	{X}իր
subjunctive past imperfective 3SG	{X}էր	{X}էր	{X}ար	{X}նար	{X}նար	{X}ցնէր	{X}ցնէր	{X}նէր	{X}նէր	{X}նէր	{X}նէր	{X}նէր	{X}նէր	{X}նէր	{Xprs}էր	{Xprs}էր	{Xprs}էր	{Xprs}էր	{Xprs}ար	{Xprs}ար	{Xprs}ար			{X}էր	{X}էր	{Xprs}նար	{X}նար	{X}էր
subjunctive past imperfective 1PL	{X}ինք	{X}ինք	{X}այինք	{X}նայինք	{X}նայինք	{X}ցնինք	{X}ցնինք	{X}նինք	{X}նինք	{X}նինք	{X}նինք	{X}նինք	{X}նինք	{X}նինք	{Xprs}ինք	{Xprs}ինք	{Xprs}ինք	{Xprs}ինք	{Xprs}այինք	{Xprs}այինք	{Xprs}այինք			{X}ինք	{X}ինք	{Xprs}նայինք	{X}նայինք	{X}ինք
subjunctive past imperfective 2PL	{X}իք	{X}իք	{X}այիք	{X}նայիք	{X}նայիք	{X}ցնիք	{X}ցնիք	{X}նիք	{X}նիք	{X}նիք	{X}նիք	{X}նիք	{X}նիք	{X}նիք	{Xprs}իք	{Xprs}իք	{Xprs}իք	{Xprs}իք	{Xprs}այիք	{Xprs}այիք	{Xprs}այիք			{X}իք	{X}իք	{Xprs}նայիք	{X}նայիք	{X}իք
subjunctive past imperfective 3PL	{X}ին	{X}ին	{X}ային	{X}նային	{X}նային	{X}ցնին	{X}ցնին	{X}նին	{X}նին	{X}նին	{X}նին	{X}նին	{X}նին	{X}նին	{Xprs}ին	{Xprs}ին	{Xprs}ին	{Xprs}ին	{Xprs}ային	{Xprs}ային	{Xprs}ային			{X}ին	{X}ին	{Xprs}նային	{X}նային	{X}ին
negative subjunctive past imperfective 1SG	չ{X}իմ	չ{X}իմ	չ{X}այիմ	չ{X}նայիմ	չ{X}նայիմ	չ{X}ցնիմ	չ{X}ցնիմ	չ{X}նիմ	չ{X}նիմ	չ{X}նիմ	չ{X}նիմ	չ{X}նիմ	չ{X}նիմ	չ{X}նիմ	չ{Xprs}իմ	չ{Xprs}իմ	չ{Xprs}իմ	չ{Xprs}իմ	չ{Xprs}այիմ	չ{Xprs}այիմ	չ{Xprs}այիմ			չ{X}իմ	չ{X}իմ	չ{Xprs}նայիմ	չ{X}նայիմ	չ{X}իմ
negative subjunctive past imperfective 2SG	չ{X}իր	չ{X}իր	չ{X}այիր	չ{X}նայիր	չ{X}նայիր	չ{X}ցնիր	չ{X}ցնիր	չ{X}նիր	չ{X}նիր	չ{X}նիր	չ{X}նիր	չ{X}նիր	չ{X}նիր	չ{X}նիր	չ{Xprs}իր	չ{Xprs}իր	չ{Xprs}իր	չ{Xprs}իր	չ{Xprs}այիր	չ{Xprs}այիր	չ{Xprs}այիր			չ{X}իր	չ{X}իր	չ{Xprs}նայիր	չ{X}նայիր	չ{X}իր
negative subjunctive past imperfective 3SG	չ{X}էր	չ{X}էր	չ{X}ար	չ{X}նար	չ{X}նար	չ{X}ցնէր	չ{X}ցնէր	չ{X}նէր	չ{X}նէր	չ{X}նէր	չ{X}նէր	չ{X}նէր	չ{X}նէր	չ{X}նէր	չ{Xprs}էր	չ{Xprs}էր	չ{Xprs}էր	չ{Xprs}էր	չ{Xprs}ար	չ{Xprs}ար	չ{Xprs}ար			չ{X}էր	չ{X}էր	չ{Xprs}նար	չ{X}նար	չ{X}էր
negative subjunctive past imperfective 1PL	չ{X}ինք	չ{X}ինք	չ{X}այինք	չ{X}նայինք	չ{X}նայինք	չ{X}ցնինք	չ{X}ցնինք	չ{X}նինք	չ{X}նինք	չ{X}նինք	չ{X}նինք	չ{X}նինք	չ{X}նինք	չ{X}նինք	չ{Xprs}ինք	չ{Xprs}ինք	չ{Xprs}ինք	չ{Xprs}ինք	չ{Xprs}այինք	չ{Xprs}այինք	չ{Xprs}այինք			չ{X}ինք	չ{X}ինք	չ{Xprs}նայինք	չ{X}նայինք	չ{X}ինք
negative subjunctive past imperfective 2PL	չ{X}իք	չ{X}իք	չ{X}այիք	չ{X}նայիք	չ{X}նայիք	չ{X}ցնիք	չ{X}ցնիք	չ{X}նիք	չ{X}նիք	չ{X}նիք	չ{X}նիք	չ{X}նիք	չ{X}նիք	չ{X}նիք	չ{Xprs}իք	չ{Xprs}իք	չ{Xprs}իք	չ{Xprs}իք	չ{Xprs}այիք	չ{Xprs}այիք	չ{Xprs}այիք			չ{X}իք	չ{X}իք	չ{Xprs}նայիք	չ{X}նայիք	չ{X}իք
negative subjunctive past imperfective 3PL	չ{X}ին	չ{X}ին	չ{X}ային	չ{X}նային	չ{X}նային	չ{X}ցնին	չ{X}ցնին	չ{X}նին	չ{X}նին	չ{X}նին	չ{X}նին	չ{X}նին	չ{X}նին	չ{X}նին	չ{Xprs}ին	չ{Xprs}ին	չ{Xprs}ին	չ{Xprs}ին	չ{Xprs}ային	չ{Xprs}ային	չ{Xprs}ային			չ{X}ին	չ{X}ին	չ{Xprs}նային	չ{X}նային	չ{X}ին
conditional future 1SG	կը {X}եմ	կ{X}եմ	կը {X}ամ	կը {X}նամ	կ{X}նամ	կը {X}ցնեմ	կ{X}ցնեմ	կը {X}նեմ	կ{X}նեմ	կը {X}նեմ	կ{X}նեմ	կը {X}նեմ	կ{X}նեմ	կը {X}նեմ	կ{Xprs}եմ	կ{Xprs}եմ	կը {Xprs}եմ	կը {Xprs}եմ	կ{Xprs}ամ	կը {Xprs}ամ	կը {Xprs}ամ			կը {X}եմ	կ{X}եմ	կը {Xprs}նամ	կը {X}նամ	կը {X}եմ
conditional future 2SG	կը {X}ես	կ{X}ես	կը {X}աս	կը {X}նաս	կ{X}նաս	կը {X}ցնես	կ{X}ցնես	կը {X}նես	կ{X}նես	կը {X}նես	կ{X}նես	կը {X}նես	կ{X}նես	կը {X}նես	կ{Xprs}ես	կ{Xprs}ես	կը {Xprs}ես	կը {Xprs}ես	կ{Xprs}աս	կը {Xprs}աս	կը {Xprs}աս			կը {X}ես	կ{X}ես	կը {Xprs}ն{X}	կը {X}նաս	կը {X}ես
conditional future 3SG	կը {X}ի	կ{X}ի	կը {X}այ	կը {X}նայ	կ{X}նայ	կը {X}ցնի	կ{X}ցնի	կը {X}նի	կ{X}նի	կը {X}նի	կ{X}նի	կը {X}նի	կ{X}նի	կը {X}նի	կ{Xprs}ի	կ{Xprs}ի	կը {Xprs}ի	կը {Xprs}ի	կ{Xprs}այ	կը {Xprs}այ	կը {Xprs}այ			կը {X}ի	կ{X}ի	կը {Xprs}նայ	կը {X}նայ	կը {X}ի
conditional future 1PL	կը {X}ենք	կ{X}ենք	կը {X}անք	կը {X}նանք	կ{X}նանք	կը {X}ցնենք	կ{X}ցնենք	կը {X}նենք	կ{X}նենք	կը {X}նենք	կ{X}նենք	կը {X}նենք	կ{X}նենք	կը {X}նենք	կ{Xprs}ենք	կ{Xprs}ենք	կը {Xprs}ենք	կը {Xprs}ենք	կ{Xprs}անք	կը {Xprs}անք	կը {Xprs}անք			կը {X}ենք	կ{X}ենք	կը {Xprs}նանք	կը {X}նանք	կը {X}ենք
conditional future 2PL	կը {X}էք	կ{X}էք	կը {X}աք	կը {X}նաք	կ{X}նաք	կը {X}ցնէք	կ{X}ցնէք	կը {X}նէք	կ{X}նէք	կը {X}նէք	կ{X}նէք	կը {X}նէք	կ{X}նէք	կը {X}նէք	կ{Xprs}էք	կ{Xprs}էք	կը {Xprs}էք	կը {Xprs}էք	կ{Xprs}աք	կը {Xprs}աք	կը {Xprs}աք			կը {X}էք	կ{X}էք	կը {Xprs}նաք	կը {X}նաք	կը {X}էք
conditional future 3PL	կը {X}են	կ{X}են	կը {X}ան	կը {X}նան	կ{X}նան	կը {X}ցնեն	կ{X}ցնեն	կը {X}նեն	կ{X}նեն	կը {X}նեն	կ{X}նեն	կը {X}նեն	կ{X}նեն	կը {X}նեն	կ{Xprs}են	կ{Xprs}են	կը {Xprs}են	կը {Xprs}են	կ{Xprs}ան	կը {Xprs}ան	կը {Xprs}ան			կը {X}են	կ{X}են	կը {Xprs}նան	կը {X}նան	կը {X}են
negative conditional future 1SG	չեմ {X}ի	չեմ {X}ի	չեմ {X}այ	չեմ {X}նայ	չեմ {X}նայ	չեմ {X}ցնի	չեմ {X}ցնի	չեմ {X}նի	չեմ {X}նի	չեմ {X}նի	չեմ {X}նի	չեմ {X}նի	չեմ {X}նի	չեմ {X}նի	չեմ {Xprs}ի	չեմ {Xprs}ի	չեմ {Xprs}ի	չեմ {Xprs}ի	չեմ {Xprs}այ	չեմ {Xprs}այ	չեմ {Xprs}այ			չեմ {X}ի	չեմ {X}ի	չեմ {Xprs}նայ	չեմ {X}նայ	չեմ {X}ի
negative conditional future 2SG	չես {X}ի	չես {X}ի	չես {X}այ	չես {X}նայ	չես {X}նայ	չես {X}ցնի	չես {X}ցնի	չես {X}նի	չես {X}նի	չես {X}նի	չես {X}նի	չես {X}նի	չես {X}նի	չես {X}նի	չես {Xprs}ի	չես {Xprs}ի	չես {Xprs}ի	չես {Xprs}ի	չես {Xprs}այ	չես {Xprs}այ	չես {Xprs}այ			չես {X}ի	չես {X}ի	չես {Xprs}նայ	չես {X}նայ	չես {X}ի
negative conditional future 3SG	չի {X}ի	չի {X}ի	չի {X}այ	չի {X}նայ	չի {X}նայ	չի {X}ցնի	չի {X}ցնի	չի {X}նի	չի {X}նի	չի {X}նի	չի {X}նի	չի {X}նի	չի {X}նի	չի {X}նի	չի {Xprs}ի	չի {Xprs}ի	չի {Xprs}ի	չի {Xprs}ի	չի {Xprs}այ	չի {Xprs}այ	չի {Xprs}այ			չի {X}ի	չի {X}ի	չի {Xprs}նայ	չի {X}նայ	չի {X}ի
negative conditional future 1PL	չենք {X}ի	չենք {X}ի	չենք {X}այ	չենք {X}նայ	չենք {X}նայ	չենք {X}ցնի	չենք {X}ցնի	չենք {X}նի	չենք {X}նի	չենք {X}նի	չենք {X}նի	չենք {X}նի	չենք {X}նի	չենք {X}նի	չենք {Xprs}ի	չենք {Xprs}ի	չենք {Xprs}ի	չենք {Xprs}ի	չենք {Xprs}այ	չենք {Xprs}այ	չենք {Xprs}այ			չենք {X}ի	չենք {X}ի	չենք {Xprs}նայ	չենք {X}նայ	չենք {X}ի
negative conditional future 2PL	չէք {X}ի	չէք {X}ի	չէք {X}այ	չէք {X}նայ	չէք {X}նայ	չէք {X}ցնի	չէք {X}ցնի	չէք {X}նի	չէք {X}նի	չէք {X}նի	չէք {X}նի	չէք {X}նի	չէք {X}նի	չէք {X}նի	չէք {Xprs}ի	չէք {Xprs}ի	չէք {Xprs}ի	չէք {Xprs}ի	չէք {Xprs}այ	չէք {Xprs}այ	չէք {Xprs}այ			չէք {X}ի	չէք {X}ի	չէք {Xprs}նայ	չէք {X}նայ	չէք {X}ի
negative conditional future 3PL	չեն {X}ի	չեն {X}ի	չեն {X}այ	չեն {X}նայ	չեն {X}նայ	չեն {X}ցնի	չեն {X}ցնի	չեն {X}նի	չեն {X}նի	չեն {X}նի	չեն {X}նի	չեն {X}նի	չեն {X}նի	չեն {X}նի	չեն {Xprs}ի	չեն {Xprs}ի	չեն {Xprs}ի	չեն {Xprs}ի	չեն {Xprs}այ	չեն {Xprs}այ	չեն {Xprs}այ			չեն {X}ի	չեն {X}ի	չեն {Xprs}նայ	չեն {X}նայ	չեն {X}ի
conditional future perfect 1SG	կը {X}իմ	կ{X}իմ	կը {X}այիմ	կը {X}նայիմ	կ{X}նայիմ	կը {X}ցնիմ	կ{X}ցնիմ	կը {X}նիմ	կ{X}նիմ	կը {X}նիմ	կ{X}նիմ	կը {X}նիմ	կ{X}նիմ	կը {X}նիմ	կ{Xprs}իմ	կ{Xprs}իմ	կը {Xprs}իմ	կը {Xprs}իմ	կ{Xprs}այիմ	կը {Xprs}այիմ	կը {Xprs}այիմ			կը {X}իմ	կ{X}իմ	կը {Xprs}նայիմ	կը {X}նայիմ	կը {X}իմ
conditional future perfect 2SG	կը {X}իր	կ{X}իր	կը {X}այիր	կը {X}նայիր	կ{X}նայիր	կը {X}ցնիր	կ{X}ցնիր	կը {X}նիր	կ{X}նիր	կը {X}նիր	կ{X}նիր	կը {X}նիր	կ{X}նիր	կը {X}նիր	կ{Xprs}իր	կ{Xprs}իր	կը {Xprs}իր	կը {Xprs}իր	կ{Xprs}այիր	կը {Xprs}այիր	կը {Xprs}այիր			կը {X}իր	կ{X}իր	կը {Xprs}նայիր	կը {X}նայիր	կը {X}իր
conditional future perfect 3SG	կը {X}էր	կ{X}էր	կը {X}ար	կը {X}նար	կ{X}նար	կը {X}ցնէր	կ{X}ցնէր	կը {X}նէր	կ{X}նէր	կը {X}նէր	կ{X}նէր	կը {X}նէր	կ{X}նէր	կը {X}նէր	կ{Xprs}էր	կ{Xprs}էր	կը {Xprs}էր	կը {Xprs}էր	կ{Xprs}ար	կը {Xprs}ար	կը {Xprs}ար			կը {X}էր	կ{X}էր	կը {Xprs}նար	կը {X}նար	կը {X}էր
conditional future perfect 1PL	կը {X}ինք	կ{X}ինք	կը {X}այինք	կը {X}նայինք	կ{X}նայինք	կը {X}ցնինք	կ{X}ցնինք	կը {X}նինք	կ{X}նինք	կը {X}նինք	կ{X}նինք	կը {X}նինք	կ{X}նինք	կը {X}նինք	կ{Xprs}ինք	կ{Xprs}ինք	կը {Xprs}ինք	կը {Xprs}ինք	կ{Xprs}այինք	կը {Xprs}այինք	կը {Xprs}այինք			կը {X}ինք	կ{X}ինք	կը {Xprs}նայինք	կը {X}նայինք	կը {X}ինք
conditional future perfect 2PL	կը {X}իք	կ{X}իք	կը {X}այիք	կը {X}նայիք	կ{X}նայիք	կը {X}ցնիք	կ{X}ցնիք	կը {X}նիք	կ{X}նիք	կը {X}նիք	կ{X}նիք	կը {X}նիք	կ{X}նիք	կը {X}նիք	կ{Xprs}իք	կ{Xprs}իք	կը {Xprs}իք	կը {Xprs}իք	կ{Xprs}այիք	կը {Xprs}այիք	կը {Xprs}այիք			կը {X}իք	կ{X}իք	կը {Xprs}նայիք	կը {X}նայիք	կը {X}իք
conditional future perfect 3PL	կը {X}ին	կ{X}ին	կը {X}ային	կը {X}նային	կ{X}նային	կը {X}ցնին	կ{X}ցնին	կը {X}նին	կ{X}նին	կը {X}նին	կ{X}նին	կը {X}նին	կ{X}նին	կը {X}նին	կ{Xprs}ին	կ{Xprs}ին	կը {Xprs}ին	կը {Xprs}ին	կ{Xprs}ային	կը {Xprs}ային	կը {Xprs}ային			կը {X}ին	կ{X}ին	կը {Xprs}նային	կը {X}նային	կը {X}ին
negative conditional future perfect 1SG	չիմ {X}ի	չիմ {X}ի	չիմ {X}այ	չիմ {X}նայ	չիմ {X}նայ	չիմ {X}ցնի	չիմ {X}ցնի	չիմ {X}նի	չիմ {X}նի	չիմ {X}նի	չիմ {X}նի	չիմ {X}նի	չիմ {X}նի	չիմ {X}նի	չիմ {Xprs}ի	չիմ {Xprs}ի	չիմ {Xprs}ի	չիմ {Xprs}ի	չիմ {Xprs}այ	չիմ {Xprs}այ	չիմ {Xprs}այ			չիմ {X}ի	չիմ {X}ի	չիմ {Xprs}նայ	չիմ {X}նայ	չիմ {X}ի
negative conditional future perfect 2SG	չիր {X}ի	չիր {X}ի	չիր {X}այ	չիր {X}նայ	չիր {X}նայ	չիր {X}ցնի	չիր {X}ցնի	չիր {X}նի	չիր {X}նի	չիր {X}նի	չիր {X}նի	չիր {X}նի	չիր {X}նի	չիր {X}նի	չիր {Xprs}ի	չիր {Xprs}ի	չիր {Xprs}ի	չիր {Xprs}ի	չիր {Xprs}այ	չիր {Xprs}այ	չիր {Xprs}այ			չիր {X}ի	չիր {X}ի	չիր {Xprs}նայ	չիր {X}նայ	չիր {X}ի
negative conditional future perfect 3SG	չէր {X}ի	չէր {X}ի	չէր {X}այ	չէր {X}նայ	չէր {X}նայ	չէր {X}ցնի	չէր {X}ցնի	չէր {X}նի	չէր {X}նի	չէր {X}նի	չէր {X}նի	չէր {X}նի	չէր {X}նի	չէր {X}նի	չէր {Xprs}ի	չէր {Xprs}ի	չէր {Xprs}ի	չէր {Xprs}ի	չէր {Xprs}այ	չէր {Xprs}այ	չէր {Xprs}այ			չէր {X}ի	չէր {X}ի	չէր {Xprs}նայ	չէր {X}նայ	չէր {X}ի
negative conditional future perfect 1PL	չինք {X}ի	չինք {X}ի	չինք {X}այ	չինք {X}նայ	չինք {X}նայ	չինք {X}ցնի	չինք {X}ցնի	չինք {X}նի	չինք {X}նի	չինք {X}նի	չինք {X}նի	չինք {X}նի	չինք {X}նի	չինք {X}նի	չինք {Xprs}ի	չինք {Xprs}ի	չինք {Xprs}ի	չինք {Xprs}ի	չինք {Xprs}այ	չինք {Xprs}այ	չինք {Xprs}այ			չինք {X}ի	չինք {X}ի	չինք {Xprs}նայ	չինք {X}նայ	չինք {X}ի
negative conditional future perfect 2PL	չիք {X}ի	չիք {X}ի	չիք {X}այ	չիք {X}նայ	չիք {X}նայ	չիք {X}ցնի	չիք {X}ցնի	չիք {X}նի	չիք {X}նի	չիք {X}նի	չիք {X}նի	չիք {X}նի	չիք {X}նի	չիք {X}նի	չիք {Xprs}ի	չիք {Xprs}ի	չիք {Xprs}ի	չիք {Xprs}ի	չիք {Xprs}այ	չիք {Xprs}այ	չիք {Xprs}այ			չիք {X}ի	չիք {X}ի	չիք {Xprs}նայ	չիք {X}նայ	չիք {X}ի
negative conditional future perfect 3PL	չին {X}ի	չին {X}ի	չին {X}այ	չին {X}նայ	չին {X}նայ	չին {X}ցնի	չին {X}ցնի	չին {X}նի	չին {X}նի	չին {X}նի	չին {X}նի	չին {X}նի	չին {X}նի	չին {X}նի	չին {Xprs}ի	չին {Xprs}ի	չին {Xprs}ի	չին {Xprs}ի	չին {Xprs}այ	չին {Xprs}այ	չին {Xprs}այ			չին {X}ի	չին {X}ի	չին {Xprs}նայ	չին {X}նայ	չին {X}ի
imperative 2SG	{X}ի	{X}ի	{X}ա	{X}ցի	{X}ցի	{X}ցրու	{X}ցրու	{X}ի	{X}ի	{X}ի	{X}	{X}	{X}ի	{X}	{Xpst}	{Xpst}ա	{Xpst}	{Ximp}	{Xpst}ա	{Ximp}	{Ximp}			{X}	{X}ա	{Xpst}ձի	{X}	{X}ի
imperative 2PL	{X}էք	{X}էք	{X}ացէք	{X}ցէք	{X}ցէք	{X}ցրէք	{X}ցրէք	{X}էք	{X}էք	{X}էք	{X}էք	{X}էք	{X}էք	{X}էք	{Xpst}էք	{Xpst}էք	{Xpst}էք	{Xpst}էք	{Xpst}ացէք	{Xpst}էք	{Xpst}էք			{X}էք	{X}էք	{Xpst}ձէք	{X}ցէք	{X}էք
prohibitive 2SG	մի {X}ի	մի {X}ի	մի {X}ա	մի {X}ցի	մի {X}ցի	մի {X}ցրու	մի {X}ցրու	մի {X}ի	մի {X}ի	մի {X}ի	մի {X}	մի {X}	մի {X}ի	մի {X}	մի {Xpst}	մի {Xpst}ա	մի {Xpst}	մի {Ximp}	մի {Xpst}ա	մի {Ximp}	մի {Ximp}			մի {X}	մի {X}ա	մի {Xpst}ձի	մի {X}	մի {X}ի
prohibitive 2PL	մի {X}էք	մի {X}էք	մի {X}ացէք	մի {X}ցէք	մի {X}ցէք	մի {X}ցրէք	մի {X}ցրէք	մի {X}էք	մի {X}էք	մի {X}էք	մի {X}էք	մի {X}էք	մի {X}էք	մի {X}էք	մի {Xpst}էք	մի {Xpst}էք	մի {Xpst}էք	մի {Xpst}էք	մի {Xpst}ացէք	մի {Xpst}էք	մի {Xpst}էք			մի {X}էք	մի {X}էք	մի {Xpst}ձէք	մի {X}ցէք	մի {X}էք